【裁判字號】    95,上易,358
【裁判日期】    950714
【裁判案由】    竊盜等
【裁判全文】
臺灣高等法院高雄分院刑事判決         95年度上易字第358號
上  訴  人
即  被  告  丙○○
上列上訴人因竊盜等案件，不服臺灣高雄地方法院94年度易字第
1905號中華民國95年3 月31日第一審判決（起訴案號：臺灣高雄
地方法院檢察署94年度偵字第18603 號），提起上訴，暨移送併
案審理（臺灣高雄地方法院檢察署94年度偵字第26144 號、95年
度偵字第8171號），本院判決如下：
    主  文
原判決撤銷。
丙○○共同連續攜帶兇器竊盜，累犯，處有期徒刑壹年月。扣
案T 型扳手陸支沒收。
    事  實
一、丙○○前於民國90年間因搶奪案件，經臺灣高雄地方法院判
    處有期徒刑1 年6 月，上訴級，經本院駁回上訴確定，後於
    92年11月22日縮刑期滿執行完畢。猶不知警惕，復基於意圖
    為自己不法所有之概括犯意，及毀損之故意，或單獨、或夥
    同有犯意聯絡之年籍姓名不詳綽號「小胖」之成年男子，連
    續於如附表所示之時間、地點，以附表所示之方法，竊取乙○○等人機車等物（其中如附表編號2 有毀損行為，如附表
    編號7 部分竊盜未得手）。嗣分別於：94年8 月15日上午
    9 時30分許，在高雄縣鳳山市○○路392 號前為警查獲，並
    扣得丙○○所有供竊盜用之T 字扳手2 支。94年11月10日
    上午11時15分許，在高雄縣鳳山市○○路與武林路口「御宿
    汽車旅館」前為警查獲，並扣得丙○○所有供竊盜用之T 字
    扳手2 支。95年3 月12日下午5 時10分許，在高雄縣鳳山
    市○○街100 號旁為警查獲，並扣得丙○○所有供竊盜用之
    T 字扳手2 支。
二、案經甲○○訴由高雄縣政府警察局鳳山分局報告臺灣高雄地
    方法院檢察署檢察官偵查起訴暨移送本院併案審理。
    理  由
一、程序部分─
    本件上訴人即被告丙○○（以下簡稱被告）所犯係死刑、無
    期徒刑、最輕本刑為3 年以上有期徒刑以外之罪，其於準備
    程序中就被訴事實為有罪之陳述，經法官告知簡式審判程序
    之旨，並聽取公訴人、被告之意見後，本院認為適宜進行簡
    式審判程序，故本件適用簡式審判程序審理，合先敘明。
二、認定犯罪事實所憑證據及理由─
  (一)上開犯罪事實，業據被告於偵查、原審及本院調查、審理中
    自承不諱（見94偵18603 號卷第5 頁，94偵26144 號卷第67
    頁，95偵8171號卷第19頁，原審卷第64頁，本院卷第31、48
    、52至55頁），核與被害人乙○○（附表編號1 ，見鳳山分
    局0000000000號卷第6 、7 頁）、告訴人甲○○（附表編號
    2 ，見鳳山分局0000000000號卷第8 、9 頁，94偵18603 號
    卷第20頁）、被害人伍潀銘（附表編號3 ，見94偵26144 號
    卷第28頁）、辛佳琪（附表編號4 ，見94偵26144 號卷第60
    頁）、王世添（附表編號5 ，見94偵26144 號卷第62頁）、
    杜信宏（附表編號6 ，見鳳山分局0000000000號卷第10、11
    頁）、郭有財（（附表編號7 ，見鳳山分局0000000000號卷
    第7 、8 頁，94偵26144 號卷第30頁）指述，及證人曾慶田
    （附表編號2 ，見94偵18603 號卷第15頁）、葉見明（附表
    編號7 ，見94偵26144 號卷第30、31頁）證述綦詳；復有贓
    物認領保管單6 紙（見鳳山分局0000000000號卷第18、19頁
    ，鳳山分局0000000000號卷第21、22頁，94偵26144 號卷第
    61、63頁）在卷可憑；並有T 型扳手6 支扣案可資佐證。足
    認被告自白與事實相符，堪予採信。
  (二)是本件事證已明，被告犯行洵堪認定。
三、論罪及撤銷改判之理由─
  (一)按刑法第321 條第1 項第3 款之攜帶兇器竊盜罪，係以行為
    人攜帶兇器為加重條件，所謂兇器，其種類並無限制，凡客
    觀上足對人之生命、身體構成威脅，具有危險性之兇器均屬
    之。本件被告持以行竊之T 型扳手6 支，均屬鐵製品、質地
    堅硬、銳利之物，有相片2 幀在卷可憑（見鳳山分局000000
    0000號卷第16頁，鳳山分局0000000000號卷第20頁），足以
    對人之生命、身體構成威脅，具有危險性，可認定為兇器。
    是核被告就如附表編號1 、5 、6 所為，均係犯刑法第321
    條第1 項第3 款攜帶兇器竊盜罪；就如附表編號2 所為，係
    犯同法第321 條第1 項第3 款攜帶兇器竊盜罪、第354 條毀
    損罪；就如附表編號3 、4 所為，均係犯同法第320 條第1
    項普通竊盜罪；就如附表編號7 所為，係犯同法第321 條第
    2 項第1 項第3 款攜帶兇器竊盜未遂罪。被告與「小胖」就
    如附表編號1 、6 、7 之犯行，有犯意聯絡及行為分擔，應
    論以共同正犯。
  (二)被告行為後，刑法第55條牽連犯、第56條連續犯之規定，業
    於94年1 月7 日修正公布刪除，並於95年7 月1 日施行，則
    被告2 人之犯行，因行為後新法業已刪除牽連犯、連續犯之
    規定，此刪除雖非犯罪構成要件之變更，但顯已影響行為人
    刑罰之法律效果，自屬法律有變更，依新法第2 條第1 項規
    定，比較新、舊法結果，修正後之規定並非較有利於被告2
    人，是依刑法第2 條第1 項之規定，應適用行為時之法律，
    即應適用修正前刑法第55條牽連犯、第56條連續犯之規定。
    是被告就如附表編號2 所犯攜帶兇器竊盜、毀損2 罪間，有
    方法目的之牽連關係，應從一重之攜帶兇器竊盜罪論。又被
    告上開7 次竊盜犯行，時間間隔未久，所犯係基本構成要件
    相同之罪名，顯係基於概括犯意而為，為連續犯，應論以攜
    帶兇器竊盜一罪。檢察官就如附表編號3 至7 之竊盜犯行雖
    未起訴，惟因與起訴部分有裁判上一罪關係，為起訴效力所
    及，本院自應依法審究。
  (二)被告前於90年間因搶奪案件，經臺灣高雄地方法院判處有期
    徒刑1 年6 月，上訴後，經本院駁回上訴確定，後於92年11
    月22日縮刑期滿執行完畢，有臺灣高等法院被告前案紀錄表
    在卷可憑，其於有期徒刑執行完畢後，5 年以內再故意犯本
    件有期徒刑以上之罪，不論依修正前之刑法第47條，或修正
    後之刑法第47條第1 項之規定，均構成累犯，對被告而言並
    無有利或不利之情形，自不生新舊法比較之問題，應逕依修
    正前之刑法第47條，論以累犯，並加重其刑。
  (三)原判決據予論科，固非無見。惟被告所犯如附表編號3 至7
    所示之竊盜犯行部分，與如附表編號1 、2 竊盜犯行有連續
    犯之裁判上一罪關係，業如前述，原判決未及審酌，自有未
    洽。被告以原判決量刑太重為由，提起上訴，雖無理由，惟
    原判決既有上開違誤之處，自應由本院將原判決撤銷改判。
四、科刑及沒收之理由─
  (一)爰審酌被告身強體健，不思自食其力，反好逸惡勞，多次竊
    取他人財物，復有搶奪前科，素行非佳，惟犯後坦承犯行，
    態度尚稱良好等一切情狀，量處有期徒刑1 年3 月，以資懲
    儆。又本件雖為被告提起上訴，惟因犯罪事實有擴張，本院
    自不受刑事訴訟法第370 條之限制，而得諭知較原判決更重
    之刑，併此說明。
  (二)扣案T 型扳手6 支，為被告所有，業據被告供明在卷（見94
    偵18603 號卷第5 頁，鳳山分局0000000000號卷第5 頁，鳳
    山分局0000000000號卷第3 頁），並供被告本件犯罪所用之
    物，均依刑法第38條第1 項第2 款宣告沒收。
五、適用法律─
  (一)刑事訴訟法第369 條第1 項前段、第364 條、第299 條第1
    項前段。
  (二)刑法第2 條第1 項、第28條、第321 條第1 項第3 款、第
    354 條、第38條第1 項第2 款，修正前刑法第47條、第55
    條、第56條。
  (三)罰金罰鍰提高標準條例第1 條前段。
本案經檢察官姜麗儒到庭執行職務
中    華    民    國    95    年    7     月    14    日
                  刑事第七庭    審判長法  官  莊飛宗
                                      法  官  黃三友
                                      法  官  曾逸誠
以上正本證明與原本無異。
不得上訴。
中    華    民    國    95    年    7     月    14    日
                                      書記官  黃富美
附表：
┌──┬───┬──────────┬─────────────┬────────┬───┬───────┐
│編號│行為人│犯    罪    時    間│犯      罪      地      點│行  竊  方  式  │被害人│竊  取  財  物│
│    │      │                    │                          │                │      │所  犯  法  條│
├──┼───┼──────────┼─────────────┼────────┼───┼───────┤
│1   │丙○○│94年8 月15日上午0 時│高雄市○○區○○路某不詳巷│由魏良源持其所有│乙○○│車牌號碼XYB-  │
│    │小胖  │許                  │內                        │T 型扳手，撬開車│      │698號機車1部  │
│    │      │                    │                          │牌號碼XYB-698 號│      │刑法第321 條第│
│    │      │                    │                          │機車電門鎖（毀損│      │1 項第3 款    │
│    │      │                    │                          │部分未據告訴）行│      │              │
│    │      │                    │                          │竊，「小胖」則在│      │              │
│    │      │                    │                          │旁負責把風      │      │              │
│    │      │                    │                          │                │      │              │
├──┼───┼──────────┼─────────────┼────────┼───┼───────┤
│2   │丙○○│94年8 月15日上午9 時│高雄縣鳳山市○○路392號前 │由魏良源持其所有│甲○○│灰黑色皮包1 只│
│    │      │30分許              │                          │T 型扳手，撬開車│（右開│（內有信用卡、│
│    │      │                    │                          │牌號碼7735-GM 號│小客車│現金卡各1枚、 │
│    │      │                    │                          │小客車右前車門鎖│管理使│手機電池1只、 │
│    │      │                    │                          │（毀損部分業據告│用人，│現金新臺幣1035│
│    │      │                    │                          │訴），竊取放置車│及皮包│元）          │
│    │      │                    │                          │內灰黑色皮包1 只│所有人│刑法第321 條第│
│    │      │                    │                          │                │）    │1 項第3 款、第│
│    │      │                    │                          │                │      │354 條        │
│    │      │                    │                          │                │      │              │
├──┼───┼──────────┼─────────────┼────────┼───┼───────┤
│3   │丙○○│94年8 月初某日      │高雄縣林園鄉○○○路100號 │由丙○○徒手竊取│伍潀銘│書包1只（有內 │
│    │      │                    │                          │                │      │伍潀銘之身分證│
│    │      │                    │                          │                │      │、駕照等物）  │
│    │      │                    │                          │                │      │刑法第320 條第│
│    │      │                    │                          │                │      │1 項          │
├──┼───┼──────────┼─────────────┼────────┼───┼───────┤
│4   │丙○○│94年11月10日前某日  │高雄市○○○路540號21樓A棟│由丙○○徒手竊取│松柏大│壓克力招牌1面 │
│    │      │                    │門前                      │                │飯店  │刑法第320 條第│
│    │      │                    │                          │                │      │1 項          │
│    │      │                    │                          │                │      │              │
├──┼───┼──────────┼─────────────┼────────┼───┼───────┤
│5   │丙○○│94年11月初某日      │高雄縣鳳山市○○路「新鎮生│由丙○○持其所有│王世添│ASUS華碩牌筆記│
│    │      │                    │鮮超市」前                │T 型扳手，撬開車│      │型電1 台      │
│    │      │                    │                          │牌號碼ZW-0117 號│      │刑法第321 條第│
│    │      │                    │                          │小客車車門（毀損│      │1 項第3 款    │
│    │      │                    │                          │部分未據告訴），│      │              │
│    │      │                    │                          │竊取放置其內之  │      │              │
│    │      │                    │                          │ASUS華碩牌筆記型│      │              │
│    │      │                    │                          │電腦1 台        │      │              │
├──┼───┼──────────┼─────────────┼────────┼───┼───────┤
│6   │丙○○│95年3 月12日下午4 時│高雄市○○區○○路337號前 │由丙○○持其所有│杜信宏│車牌號碼YCP-  │
│    │小胖  │許                  │                          │T 型扳手行竊，「│      │126號機車1部  │
│    │      │                    │                          │小胖」負責在旁把│      │刑法第321 條第│
│    │      │                    │                          │風              │      │1 項第3 款    │
│    │      │                    │                          │                │      │              │
├──┼───┼──────────┼─────────────┼────────┼───┼───────┤
│7   │丙○○│95年3 月12日下午4 時│高雄縣鳳山市○○路102 巷35│由丙○○持其所有│郭有財│刑法第321 條第│
│    │小胖  │50分許              │號前                      │T 型扳手著手行竊│      │2 項、第1 項第│
│    │      │                    │                          │車牌號碼YCJ-652 │      │3 款          │
│    │      │                    │                          │號機車，「小胖」│      │              │
│    │      │                    │                          │負責在旁把風，惟│      │              │
│    │      │                    │                          │未及得手即被查獲│      │              │
└──┴───┴──────────┴─────────────┴────────┴───┴───────┘
附錄本判決論罪科刑法條：
刑法第321 條：
犯竊盜罪而有左列情形之一者，處6 月以上5 年以下有期徒刑：
一於夜間侵入住宅或有人居住之建築物、船艦或隱匿其內而犯之
者。
二毀越門扇、牆垣或其他安全設備而犯之者。
三攜帶兇器而犯之者。
四結夥3 人以上而犯之者。
五乘火災、水災或其他災害之際而犯之者。
六在車站或埠頭而犯之者。
前項之未遂犯罰之。
第354 條：
毀棄、損壞前二條以外之他人之物或致令不堪用，足以生損害於
公眾或他人者，處2 年以下有期徒刑、拘役或5 百元以下罰金。


司法院資訊處製作；財團法人民間司法改革基金會備份。
